【裁判字號】    98,簡上,342
【裁判日期】    990204
【裁判案由】    妨害家庭
【裁判全文】
臺灣臺南地方法院刑事判決             98年度簡上字第342號
上  訴  人
即  被  告  丁○○
上列上訴人即被告因妨害家庭案件，不服本院98年度簡字第2200
號中華民國98年9月29日第一審判決（聲請簡易判決處刑案號：
98年度偵字第11446號），提起上訴，本院管轄之第二審合議庭
判決如下：
    主  文
上訴駁回。
    事實及理由
一、本件檢察官所引用之證據，被告及辯護人於本案言詞辯論終
    結前，均未爭執其證據能力，本院審酌各該證據均非違法蒐
    證取得之證據，復經本院於審判期日就上開證據依法進行調
    查、辯論，依法應均有證據能力，先予敘明。
二、本院審理結果，認第一審簡易判決認事、用法及量刑均無不
    當，應予維持，並引用第一審簡易判決書及檢察官聲請簡易
    處刑書記載之事實、證據及理由（如附件）。原審以上訴人
    即被告罪證明確，依刑事訴訟法第449條第1項前段、第454
    條第2項，刑法第239條後段、第41條第1項前段，量處如原
    判決主文所示之刑，本院經核原判決認事用法，並無不合，
    量刑亦稱妥適。
三、上訴人即被告之上訴意旨略以：
  (一)本案實乃甲○○因持有丁○○之裸照，拒不歸還，並向被告
    丁○○稱如與之在一起，欲將裸照公開，並給公司人看等云
    云，造成被告丁○○實不得已，且畏懼上情，方又與之發生
    關係。被告就此實迫於無奈，縱認有罪，其期待可責任甚低
    。
  (二)被告丁○○係當時於山美公司擔任作業員，而同屬作業員之
    甲○○不斷糾纏，被告不斷想中止此關係，然甲○○甚至在
    上、下班之路上等待被告，此實為公司甚多人知悉上情。
  (三)本案經甲○○之配偶提出告訴，卻又對甲○○撤回告訴，殊
    不知被告丁○○於本件之處境，實屬可憐。
  (四)懇請鈞院考量，通姦人甲○○從頭到尾均未將被告之裸照予
    以返還，被告實迫於無奈；又被告丁○○僅為國中畢業，現
    擔任冷凍食品每月收入僅為18000元，其因家暴，自民國89
    年起即獨立扶養二子（長子國中肄業，現當兵中；次子現就
    讀國中），本案被告丁○○實無與甲○○通姦之動機、目的
    ，均因甲○○之糾纏及恫嚇公布裸照等情，坦承與之發生關
    係。原審或因被告實智識淺薄，不敢跟鈞院陳明上開犯罪動
    機、目的等，量處五月有期徒刑，實屬過重，其友人亦認被
    告丁○○於另一層面上亦屬被害人，特協助委請律師陳明上
    情。為此，謹請鈞院鑒核，請求撤銷原判決，並考量被告於
    本案中之角色，予以諭知緩刑，或較輕之刑度，現如相關裸
    照均已查扣，被告絕不可能再與甲○○有任何瓜葛，亦絕對
    無再犯之虞，以啟自新為禱云云為上訴理由。
四、按刑之量定，係實體法上賦予法院得為自由裁量之事項，法
    院如已斟酌刑法第五十七條各款所列情狀，而未逾越法定刑
    度，或濫用其權限，尚難謂為違法。況且，在同一犯罪事實
    與情節，如別無其他加重或減輕之原因，下級審法院量定之
    刑，亦無過重或失輕之不當情形，上級審法院對下級審法院
    之職權行使，原則上應予尊重（最高法院八十五年度臺上字
    第二四四六號判決意旨參照）。經查，本件上訴人即被告丁○○於偵查中與本院審判中，對於犯罪事實均已坦承不諱，
    核與被害人即告訴人丙○○於警詢時與偵查中之指述情節相
    符，並有告訴人所提出之被告與通姦人甲○○相姦之現場照
    片十一張等附卷可資佐證，足認上訴人確有與告訴人之配偶
    相姦之犯行。是以，本院經審酌被告本件犯行之具體情節，
    亦認原審斟酌所為認事用法，並無不合，量刑堪稱妥適。雖
    上訴人另以懇請本院考量，通姦人甲○○從頭到尾均未將被
    告之裸照予以返還，被告實迫於無奈；又被告丁○○僅為國
    中畢業，現擔任冷凍食品每月收入僅為18000元，其因家暴
    ，自民國89年起即獨立扶養二子（長子國中肄業，現當兵中
    ；次子現就讀國中），本案被告丁○○實無與甲○○通姦之
    動機、目的，均因甲○○之糾纏及恫嚇公布裸照，才坦承與
    之發生關係。原審或因被告實智識淺薄，不敢跟鈞院陳明上
    開犯罪動機、目的等，量處五月有期徒刑，實屬過重等情，
    要求本院從輕量刑，然其上訴狀內並未提出任何證據資料或
    書面證明文件，經本院踐行準備程序諭知其提出相關證據資
    料，卻始終未見提出對其有利之證據。另本件經本院於審理
    期日就民事損害賠償部分，勸諭兩造和解，被告丁○○與被
    害人丙○○達成民事和解，有本院99年度簡上附民字第2號
    和解筆錄附卷足憑，依和解之約定內容被告丁○○應於民國
    九十九年一月二十八日及三月五日各給付告訴人十萬元，是
    以，被告即應依約於本院宣示判決前之一月二十八日先給付
    告訴人丙○○十萬元並陳報本院，資為量刑，與是否宣告緩
    刑之審酌事由。詎料，被告屆期並未陳報履行，經本院電詢
    告訴人，始知被告並未依約履行，有本院電話紀錄表附卷足
    憑。顯見被告犯後態度不佳，無從輕量刑或宣告緩刑之餘地
    。此外，被告丁○○又未舉出其他可資從輕量刑之具體事由
    與證據，則其空言以原判決量刑過重為由提起上訴，自於法
    不合，揆諸前開判決意旨，應認上訴人上訴為無理由，予以
    駁回。
據上論斷，應依刑事訴訟法第455條之1第1項、第3項、第368條
、第373條，判決如主文。
本案經檢察官乙○○到庭執行職務。
中    華    民    國    99    年    2    月    4    日
                  刑事第七庭    審判長法  官  鄧希賢
                                      法  官  林彥君
                                      法  官  朱中和
以上正本證明與原本無異。
不得上訴。
                                      書記官  黃秋萍
中    華    民    國    99    年    2    月    5    日

司法院資訊處製作；財團法人民間司法改革基金會備份。
